【裁判字號】    92,毒抗,547
【裁判日期】    921124
【裁判案由】    毒品危害防制條例
【裁判全文】
臺灣高等法院刑事裁定                            九十二年度毒抗字第五四七號
    抗  告  人
    即  被  告  甲○○
右列抗告人因違反毒品危害防制條例案件，不服臺灣基隆地方法院中華民國九十二年
度毒聲字第六七四號中華民國九十二年九月三十日裁定（聲請案號：臺灣基隆地方法
院檢察署九十二年度毒偵字第六四八、九十二年度聲觀字第二三二號），提起抗告，
本院裁定如左：
    主  文
抗告駁回。
    理  由
一、原裁定意旨略以：抗告人即被告甲○○（簡稱抗告人）於民國（下同）九十二年
    七月十八日十七時許採尿前回溯九十六小時內，在不詳地點施用第二級毒品安非
    他命，嗣為警於同年七月十八日十七時十分許，持臺灣基隆地方法院核發之搜索
    票，在基隆市○○區○○街一六八號現場經搜索查獲並扣得安非他命二包（毛重
    零點九公克）。抗告人前揭犯行，有基隆市衛生局基衛檢字第○九二○○一○六
    四二號尿液檢驗成績書一份在卷可稽及第二級毒品安非他命二包扣案為證，復有
    臺灣基隆地方法院檢察署檢察官不起訴處分書、刑案資料查註紀錄表在卷可參，
    抗告人於五年內再犯施用第二級毒品罪，爰依毒品危害防制條例第二十條第一項
    、觀察勒戒處分執行條例第三條第一項之規定，將抗告人送勒戒處所觀察、勒戒
    。
二、經查，抗告人前因施用第二級毒品安非他命，經觀察、勒戒後，認無繼續施用毒
    品之傾向，經臺灣基隆地方法院檢察署檢察官以九十二年度毒偵字第二五九號為
    不起訴處分確定，復於九十二年七月十八日十七時許採尿前回溯九十六小時內，
    在不詳地點施用第二級毒品安非他命，嗣為警於同年七月十八日十七時十分許，
    持臺灣基隆地方法院核發之搜索票，在基隆市○○區○○街一六八號現場經搜索
    查獲並扣得安非他命二包（毛重零點九公克），經警採集其尿液送基隆市衛生局
    檢驗，結果呈現有甲基安非他命類陽性反應，有該局九十二年七月三十一日基衛
    檢壹字第○九二○○一○六四二號檢驗成績書一紙附卷可稽（參九十二年度毒偵
    字第六四八號卷第四六頁）。參諸甲基安非他命經口服投與後約百分之七十於二
    十四小時內自尿中排出，約百分之九十於九十六小時內自尿中排出，由於甲基安
    非他命成分之檢出與其投與方式、投與量、個人體質、採尿時間與檢測儀器之精
    密度等諸多因素有關，因此僅憑尿液中呈安非他命陽性反應，並無法確實推算吸
    食時間距採集時間之長短，惟依上述資料推斷，最長可能不會超過四日，此經行
    政院衛生署藥物食品檢驗局八十一年二月八日（八一）藥檢一字第○○一一五六
    號函示明確。另徵諸本件抗告人之尿液分別以酵素免疫分析法（ EIA）及薄層層
    析法分析，可完全排除偽陽性之干擾，為目前最具公信力的檢驗方法，是本件鑑
    驗結果堪以採信。抗告人於上開時、地所採尿液送驗結果呈安非他命類之陽性反
    應，顯見抗告人在經警採尿前之九十六小時內某時點，曾有施用第二級毒品安非
    他命之事實，堪以認定。
三、原審認抗告人施用第二級毒品安非他命，而為將抗告人送勒戒處所觀察、勒戒之
    裁定，核無不合。抗告人抗告意旨以：伊前因好奇吸食毒品安非他命，經觀察、
    勒戒後已自警惕，斷絕吸食，是日查獲之安非他命並非伊所持有，倘伊有吸食，
    於吸食後七十六小時內必殘留體內，然伊於九十二年七月二十一日經行政院衛生
    署基隆醫院檢驗結果，尿液嗎啡及安非他命篩檢結果均呈陰性反應，基隆市衛生
    局未經精密儀器檢驗，其結果顯非正確，原審未傳伊到庭陳述、辯解，僅憑檢察
    官聲請書及基隆市衛生局之檢驗結果即率爾認定，有損國家法律威信及當事人權
    益，請求法院將原裁定撤銷，發回更為適法之裁定等語，並提出該醫院九十二年
    七月二十一日基醫體檢字第六四九七二五號體格檢查表一紙為證，惟查，抗告人
    被警查獲採集尿液之時間為九十二年七月十八日十七時許，原審據以推論抗告人
    施用時間係在九十二年七月十八日十七時許回溯九十六小時內，抗告人以九十二
    年七月二十一日之尿液檢驗呈陰性反應為依據，指摘原裁定不當，為無理由，應
    予駁回。
據上論結，應依刑事訴訟法第四百十二條，裁定如主文。
中      華      民      國    九十二    年     十一     月    二十四    日
                              臺灣高等法院刑事第二十庭
                                  審判長法  官  葉  麗  霞
                                        法  官  李  春  地
                                        法  官  鄧  振  球
右正本證明與原本無異。
不得再抗告。
                                        書記官  洪  秋  帆
中      華      民      國    九十二    年     十一     月    二十四    日


司法院資訊處製作；財團法人民間司法改革基金會備份。
